臺灣高等法院交通事件裁定　　　　　　　　　　　　九十三年度交抗字第三九五號
　　抗　告　人
　　即受處分人　甲○○　四十八.
右抗告人因違反交通管理處罰條例案件，不服臺灣臺北地方法院中華民國九十三年四
月三十日裁定（九十三年度交聲字第九九號），提起抗告，本院裁定如左：
    主  文
抗告駁回。
    理  由
一、原裁定以：（一）按駕駛人駕駛汽車，應遵守道路交通標誌、標線、號誌之指示
    ，道路交通安全規則第九十條前段定有明文；又汽車駕駛人轉彎時，不依標誌、
    標線、號誌指示者，處新臺幣（下同）二百元以上六百元以下罰鍰，並記違規點
    數一點，亦為道路交通管理處罰條例第四十八條第一項第二款、第六十三條第一
    項第一款所明定。（二）本件異議人即受處分人甲○○於民國九十二年十二月十
    四日十九時二十分，駕駛車號四四○—ＬＨ號營業小客車，行經臺北市○○路與
    市○○道口，因違反禁止左轉標誌左轉，經臺北市政府警察局大同分局交通分隊
    員警攔停舉發，受處分人於應到案日期前申訴，經原處分機關交通部公路總局臺
    北區監理所板橋監理站審查結果，仍認受處分人有前開違規行為，而依道路交通
    管理處罰條例第四十八條第一項第二款、第六十三條第一項第一款規定，於九十
    三年一月二十七日裁處受處分人六百元之罰鍰，並記違規點數一點之事實，有卷
    附臺北市政府警察局舉發違反道路交通管理事件通知單（北市警交大字第Ａ五Ｊ
    七○一一○六號）、交通部公路總局臺北區監理所板橋監理站九十三年一月二十
    七日裁決書（板監違字第裁四一—Ａ五Ｊ七○一一○六號）等件可稽。（三）受
    處分人異議意旨略以：伊於九十二年十二月十四日十九時二十分，沿市○○道東
    往西方向靠北側車道行駛，準備往南左轉到承德路，因為對路況不熟，沒有看到
    禁止左轉標誌，只是跟著前車有樣學樣；且伊當時只是「準備左轉」，尚未完成
    左轉動作即被攔停，警員違法開單，爰對原處分聲明異議云云。（四）經查受處
    分人於前開時間，駕駛車號四四○—ＬＨ號營業小客車，沿臺北市市○○道東往
    西方向，靠北側車道行駛至承德路口時，於設有禁止左轉標誌之路口違規左轉，
    而遭警攔停舉發之事實，業經證人即舉發員警鄭建喜、張宗仁於本院調查中到庭
    結證綦詳（見九十三年三月四日訊問筆錄），並有證人庭呈之上開路口彩色相片
    四紙附卷可參；受處分人雖辯以其未看到禁止左轉標誌、尚未完成左轉動作等情
    ，惟查依卷附證人提出之相片，前開路口確實設有禁止左轉標誌，且該標誌之位
    置適中，線條顏色亦甚為清晰，並無難以辨識情形，受處分人所稱未看到標誌，
    乃受處分人駕駛車輛未注意車前狀況，為可歸責於受處分人自身因素，不能因而
    免除違規責任；又受處分人自承當日遭警攔停之位置，乃證人所提編號二之相片
    上所圈示之位置（同上筆錄），該攔停位置已超過市○○道東向西行進方向，靠
    北側車道向南左轉至承德路之路口中線，受處分人辯稱其未完成左轉動作云云，
    顯亦無可採。（五）綜上，本件受處分人確有駕駛汽車行經設有禁止左轉標誌路
    口，不依標誌指示行駛，而違規左轉之事實，員警依法舉發違規事實、原處分機
    關依道路交通管理處罰條例第四十八條第二款、第六十三條第一項第一款規定，
    裁處受處分人六百元之罰鍰，並記違規點數一點，經核於法並無違誤。本件受處
    分人之異議為無理由，應予駁回。
二、抗告意旨略以：抗告人雖為計程車駕駛，惟對該路段實不熟悉，當時見前方數輛
    汽車左轉，亦跟隨左轉；且遭舉發當時天色已晚且氣候不佳，毛毛細雨致無法清
    楚辨識禁止左轉之標誌，與晴天時得以清楚看清標誌之情形截然不同，請向中央
    氣象局調閱當日晴雨表可知，抗告人因而遭舉發實無道理，請將原裁罰撤銷。
三、按駕駛人駕駛車輛，應遵守道路交通標誌、標線、號誌之指示、警告、禁制規定
    ，並服從執行交通勤務之警察或依法令執行指揮交通及交通稽查任務人員之指揮
    ，道路交通管理處罰條例第四條第一項定有明文。其立法目的在維持交通順暢、
    並保護個人之生命安全。而駕駛人行駛至陌生路段、或於天候欠佳狀況中行進，
    更應提高警覺、隨時注意交通號誌之變化，依序行駛。抗告人未確實遵守上開規
    定，以不熟悉該路段之狀況及前方已有數輛汽車左轉、便有樣學樣等語為由提出
    異議，業經原審審酌並詳敘理由，認不足採而駁回其異議，核無不合。抗告意旨
    另以當時夜間飄雨，導致該路段禁止左轉標誌無法清楚辯識云云為辯，亦非有理
    由，其聲請向中央氣象局調閱當日晴雨表，自非有必要，是本件抗告為無理由，
    應予駁回。
四、據上論結，應依道路交通管理處罰條例第八十九條、道路交通案件處理辦法第二
    十六條，刑事訴訟法第四百十二條，裁定如主文。
中　　　華　　　民　　　國　　　九十三　　年　　　六　　　月　　十四　　日
                              臺灣高等法院交通法庭
                                  審判長法  官  蔡  永  昌
                                        法  官  陳  榮  和
                                        法  官  蔡  國  在
右正本證明與原本無異。
不得再抗告。
                                        書記官  耿  鳳  君
中　　　華　　　民　　　國　　　九十三　  年　　　六　　　月　　十五　　日
